【裁判字號】    91,易,1290
【裁判日期】    920827
【裁判案由】    恐嚇取財
【裁判全文】
臺灣桃園地方法院刑事判決                        九十一年度易字第一二九號
    公  訴  人  臺灣桃園地方法院檢察署檢察官
    被      告  丙○○
右列被告因恐嚇取財案件，經檢察官提起公訴（九十年度偵字第一六七八九號），本
院判決如左：
    主  文
丙○○意圖為自己不法之所有，以恐嚇使人將本人之物交付，未遂，處有期徒刑捌月
。
    事  實
一、丙○○意圖為自己不法所有，於民國（下同）九十年五月二十七日左右至同年月
    三十一日十四時二十五分許，先後多次撥電（○三）0000000號至桃園市
    ○○○街三九號之「清華補習班」，向該補習班負責人甲○○恐嚇稱「其要跑路
    ，要匯款新台幣一百萬元至中國信託商業銀行000000000000號帳戶
    （該帳戶係黃某先前於同年月中旬向不知情之乙○○借用，乙○○部分另經公訴
    人為不起訴處分確定。），否則將在補習班放炸彈」，致甲○○心生畏懼，乃報
    警循線查知上情，始未得逞。
二、案經桃園縣警察局桃園分局報請臺灣桃園地方法院檢察署檢察官偵查起訴。
    理  由
一、訊之被告丙○○矢口否認有前述犯行，辯稱：「我根本就沒有作這種事，我也不
    認識乙○○。」等語。經查：
（一）證人甲○○於九十年五月二十七日至三十一日止在其經營之清華補習班內多次
      接獲一名自稱「陳先生」者以電話恐嚇「匯款一百萬元至前開中國信託商業銀
      行000000000000號帳戶內，否則將在補習班內放置炸彈，致其心
      生畏懼而報警等情，迭據其於警訊、偵訊中指訴在卷。
（二）又前開帳戶係證人乙○○開設，乙○○與被告於案發前認識數月，被告於九十
      年五月間向乙○○借用前述帳戶，以便伊親戚匯款給伊，乙○○同意並將該帳
      戶帳號告知被告後，被告曾數次打電話向乙○○查詢錢匯進否，當時被告是使
      用0000000000、0000000000及0000000000號
      行動電話與乙○○之0000000000號行動電話聯絡等情，亦據證人乙○○於警訊、偵訊及本院調查時證述在卷，並有其提出被告於九十年間擔任台
      北縣中和市○○路○段二一三號四樓「聯邦集團催收部主任」，其上載有被告
      使用之前述三行動電話門號，之名片一紙附卷可稽（偵卷第二三頁）。
（三）而前述「0000000000」號門號登記之使用人係被告，「00000
      00000」號行動電話門號登記之使用人「黃中義」，係被告之朋友，前開
      二門號均係被告使用等情，有台灣大哥大股份有限公司九十年十一月五日函檢
      附之「0000000000」行動電話九十年五月一日至同年六月三十日通
      聯記錄及遠傳電信股份有限公司九十年十一月二十五日函及檢附之「0000
      000000」行動電話九十年五月一日至同年六月三十日通聯記錄各一份附
      卷可稽（偵卷第二九至三七、四二至六一頁），被告於本院審理時對於前述二
      門號係其使用一節，亦坦承在卷。另前述證人乙○○提出之名片係被告任職聯
      邦集團時使用，其上「0000000000、0000000000」等二
      行動電話號碼係被告所親自書寫等情，亦據被告於審理時坦承在卷。再被告使
      用之前述「0000000000、0000000000」號行動電話門號
      與乙○○使用之「0000000000」號行動電話門號於九十年五月間，
      尤其是中旬（十七日）至月底（三十一日）之間曾有經常性之聯繫等情，有被
      告前述二門號及前述0000000000號之通聯記錄在卷可稽（偵卷第八
      四、一○七至一二八頁）。由上顯示被告辯稱：其與乙○○不認識等語，純屬
      飾卸之詞，不足採信。另被告於本院審理時供稱：「我大約在九十年三、四月
      時離開該公司。．．○九一七、○九一八我離開公司以後就沒有用。．．我從
      離開那家公司就沒有到台北。．．我離開那間公司以後，過沒多久我就把ＳＩ
      Ｍ卡拿起來不用了。」等語，惟依前述0000000000」000000
      00000門號之通聯記錄顯示，該二門號在九十年五月一日至五月三十一日
      止均持續使用中，且其中五月一日至十一日及二十一日至三十一日期間其發話
      及受話時之基地台位置均在台北縣市（偶而在桃園縣境內），由此顯示被告於
      九十年五月下旬時仍持續使用前述二行動電話門號，且其本人係在台北縣市或
      桃園縣地區活動。被告前述所辯，亦無足採。
（四）又依證人乙○○前述0000000000號行動電話門號通聯記錄顯示，被
      告之0000000000門號在九十年五月二十七日至同年月三十一日與乙○○0000000000號之門號聯繫密切（其中二十七日通話七次、二十
      八日通話五次、二十九日通話四次、三十日通話二次、三十一日通話十次，以
      上見偵卷第一二二至一二八頁）。此段時間係證人甲○○遭人以電話恐嚇之時
      間，亦據證人甲○○證述如前。另證人甲○○於九十年五月三十一日下午向警
      方報案，並十五時三十分許製作警訊筆錄，有該筆錄在卷可稽。而被告之前述
      0000000000號（或0000000000號）行動電話門號自同年
      六月一日起亦未曾與證人乙○○前述行動電話門號聯繫，亦有該000000
      0000號通聯記錄可稽（偵卷第一二八頁起）。由此顯示，證人乙○○於偵
      訊中供稱：「．．與他通話。末次是九十年五月底通話，往來就沒打電話了。
      」等語（偵卷第二五頁）屬實。
（五）被告與證人乙○○原係認識，在九十年五月下旬至三十一日止相互以行動電話
      聯繫密切，且該段期間其本人均在台北縣市及桃園縣地區活動等情，已如前述
      。然被告於本院調查、審理時，竟全盤否認，顯見其心虛。被告如於前述期間
      如未曾向證人乙○○借用其帳戶使用，其何以須為此虛偽之陳述。是本院認為
      證人乙○○於警、偵訊及本院調查時所為之陳述，應屬實情。
（六）綜上所述，被告前開所辯，要屬卸責之詞，不足採信。本件事證明確，被告前
      述犯行，應可認定。
二、核被告所為係犯刑法第三百四十六條第三項、第一項之恐嚇取財未遂罪。被告雖
    已著手實施恐嚇取財之犯行，而未生取財之結果，行為尚屬未遂階段，應依刑法
    第二十六條前段之規定，減輕其刑。爰審酌被告竟為個人私利，以放置炸彈恐嚇
    錢財，且恐嚇之金額高達一百萬元，惡性重大，其犯後態度一再飾詞辯解，毫無
    悔意等一切情狀，量處如主文所示之刑，以資懲儆。
三、據上論斷，應依刑事訴訟法第二百九十九條第一項前段，刑法第三百四十六條第
    三項、第一項、第二十六條前段，罰金罰鍰提高標準條例第一條前段，判決如主
    文。
本案經檢察官羅秀蓮到庭執行職務。
中      華      民      國    九十二    年      八      月    二十七    日
                                臺灣桃園地方法院刑事第六庭
                                    法  官  潘進順
右正本證明與原本無異。
如不服本判決，應於判決送達後十日內向本院提出上訴狀( 應附繕本 )，上訴於
臺灣高等法院。
                                    書記官  陳玉芬
中      華      民國    九十二    年      八      月    二十八    日
附論罪科刑依據之法條：
中華民國刑法第三百四十六條
意圖為自己或第三人不法之所有，以恐嚇使人將本人或第三人之物交付者，處六月以
上五年以下有期徒刑，得併科一千元以下罰金。
以前項方法得財產上不法之利益，或使第三人得之者，亦同。
前二項之未遂犯罰之。


司法院資訊處製作；財團法人民間司法改革基金會備份。
